# 为取得专门借款而发生评估费能否资本化计入在建工程

提问人：ｗ ǒ ㊣ご看海 时间：2017-07-06 14:46:32
各位老师， 请问对于为取得专门借款而发生第三方土地价值评估费能否资本化计入在建工程？谢谢

回答人：chenyiwei
不可以。评估费属于取得专业服务的对价，且与能否取得借款无直接必然联系，在发生时也不确定能否获得借款，应在发生时直接费用化处理。